# 合并利润分配表编制逻辑

提问人：司徒尚瑾 时间：2019-08-29 16:35:50
请教陈版，实务中合并层级利润分配表的编制逻辑是怎么样的呢？
1.单体公司利润分配表汇总，然后根据进行如下合并抵销？
借：期初未分配利润
投资收益
少数股东损益
贷：期末未分配利润
利润分配-提取盈余公积
利润分配-应付现金股利
......
2. 直接基于合并利润表进行利润分配？

回答人：chenyiwei
实务中一般是采用你说的第一种。利润分配是法人行为，其依据应当是作为独立法人的各母子公司自身的可供分配的未分配利润。